臺灣高等法院臺中分院民事裁定　99年度重上字第181號
抗　告　人
即被上訴人　清水紡織印染股份有限公司
法定代理人　黃宗源
訴訟代理人　蔡壽男律師
相　對　人
即　上訴人　永隆企業股份有限公司
法定代理人　王錦飛
相　對　人
即　上訴人　和佳工業股份有限公司
法定代理人　蔡連科
共　　　同
訴訟代理人　柳正村律師
上列當事人間請求拆屋還地事件，抗告人對於本院民國100年2月
8日所為停止訴訟程序之裁定，提起抗告，本院裁定如下：
    主    文
原裁定撤銷。
相對人之聲請駁回。
抗告費用由相對人負擔。
      理  由
一、按原法院或審判長認抗告為有理由者，應撤銷或變更原裁定
    民事訴訟法第490條第1項定有明文。次按訴訟全部或一部之
    裁判，以他訴訟之法律關係是否成立為據者，法院得在他訴
    訟終結前，以裁定停止訴訟程序，民事訴訟法第182條第1項
    定有明文。又按訴訟全部或一部之裁判，以他訴訟之法律關
    係是否成立為據者，係指他訴訟之法律關係是否成立，為本
    件訴訟先決問題者而言，若他訴訟是否成立之法律關係，並
    非本件訴訟之先決問題，則其訴訟程序即毋庸中止（最高法
    院18年抗字第56號判例要旨可資參照）。
二、本件相對人聲請裁定停止訴訟程序意旨略以：另案即臺灣臺
    中地方法院98年度訴字第2814號分割共有物事件訴訟之當事
    人王溪村、王施秀花，係本件拆屋還地訴訟之上訴人即相對
    人永隆企業股份有限公司（下稱永隆公司）法定代理人王錦
    飛之父、母，永隆公司為家族公司，向來由王溪村、王施秀
    花經營，王溪村等2人就臺中市○○區○○段下湳子小段254
    -12、254-13、254-14、254-15、254-18、254-19地號土地
    等6筆土地之應有部分面積1479.69平方公尺，同意永隆公司
    使用。渠等共有上開應有部分面積合計超過系爭同段254-15
    地號土地之面積，將來該分割共有物事件判決結果，如王溪
    村等2人分配位置在系爭土地，則本件相對人永隆公司所有
    系爭建物得免予拆除，可以節省訴訟程序，爰聲請裁定停止
    訴訟程序等語。
三、惟查，本件相對人並非另案分割共有物事件訴訟之當事人，
    且該分割共有物訴訟事件之法律關係是否成立，並非本件拆
    屋還地訴訟之先決問題，不適用民事訴訟法第182條第1項規
    定，本院誤為停止訴訟程序之裁定，即有未合。抗告意旨聲
    請廢棄本院原裁定，為有理由。揆諸首開規定，自應由本院
    自行撤銷原裁定，並駁回相對人之聲請。
據上論結，本件抗告為有理由，依民事訴訟法第495條之1第1項
、第490條第1項、第95條、第78條，裁定如主文。
中    華    民    國   100    年    3    月     3     日
                民事第七庭    審判長法  官  饒鴻鵬
                                    法  官  李平勳
                                    法  官  張瑞蘭
以上正本係照原本作成。
再為抗告應以適用法規顯有錯誤為理由。
如提起再抗告者應於裁定送達後10日內向本院提出抗告理由狀（
須按照他造人數附具繕本）並繳納抗告裁判費新臺幣1,000元，
同時委任律師或具有律師資格之關係人為代理人。
                                    書記官  康孝慈
中    華    民    國   100    年    3     月    3     日
                                                      Ａ